# 房地产开发企业开发产品转固定资产的条件

提问人：iamdk1988 时间：2013-01-11 16:47:20
请教陈版及各位老师，房地产开发企业开发产品转为固定资产自用有什么条件？确认为固定资产的时间如何确认？还有转为固定资产自用后折旧年限有什么要求？谢谢~

回答人：chenyiwei
一般情况下开发产品转为固定资产较为少见，涉及金额通常也不重大。如果一开始就可以明确辨认和单独核算未来将作为固定资产的部分，则这部分一开始即应列报为在建工程，而不是完工后从存货中转出。所以需要关注：是否存在确凿证据表明持有意图发生过重大变化，从而该项重分类是合理的。 如果没有证据表明本期内持有意图发生过重大变化，但将开发产品转为固定资产的，应关注其持有意图的表述是否恰当、前期作为开发产品核算是否构成会计差错等。

提问人：yry3183 时间：2013-01-12 22:55:28
回复 chenyiwei 的帖子
请教陈版，如果房地产公司对某项目的开发期较长，其将第一期的开发产品做为办公自用，若干年后，项目开发完毕，将原自用的产品销售。请问，自用房屋在自用期间是确认为开发产品还是确认为固定资产？

回答人：chenyiwei
如果预计自用期限超过一年的，一般理解应转为固定资产核算。